【裁判字號】    97,訴,1174
【裁判日期】    980511
【裁判案由】    偽造文書等
【裁判全文】
臺灣臺北地方法院刑事判決              97年度訴字第1174號
公  訴  人  臺灣臺北地方法院檢察署檢察官
被      告  丁○○
            戊○○
右  一  人
選任辯護人  尤淳郁  律師
            劉韋廷律師
被      告  己○○
            丙○○
右  一  人
選任辯護人  林清源律師
上列被告因偽造文書等案件，經檢察官提起公訴（97年度偵字第
6352號），本院判決如下：
    主  文
丁○○共同行使偽造公文書，足以生損害於公眾及他人，共貳罪
，各處有期徒刑壹年拾月、壹年陸月。如附表一編號1、2所示之
公印文肆枚均沒收。又共同偽造公文書，足以生損害於公眾及他
人，處有期徒刑壹年肆月。如附表一編號3所示之公印文貳枚、
附表二所示之行動電話柒支（含SIM卡）均沒收。應執行有期徒
刑貳年陸月。如附表一所示之公印文陸枚、附表二所示之行動電
話柒支（含SIM卡）均沒收。
戊○○共同行使偽造公文書，足以生損害於公眾及他人，處有期
徒刑壹年肆月。如附表一編號2所示之公印文貳枚均沒收。又共
同偽造公文書，足以生損害於公眾及他人，處有期徒刑壹年貳月
。如附表一編號3所示之公印文貳枚、附表二所示之行動電話柒
支（含SIM卡）均沒收。應執行有期徒刑壹年捌月。如附表一編
號2、3所示之公印文肆枚、附表二所示之行動電話柒支（含SIM
卡）均沒。
己○○共同行使偽造公文書，足以生損害於公眾及他人，處有期
徒刑壹年肆月。如附表一編號2所示之公印文貳枚均沒收。又共
同偽造公文書，足以生損害於公眾及他人，處有期徒刑壹年貳月
。如附表一編號3所示之公印文貳枚、附表二所示之行動電話柒
支（含SIM卡）均沒收。應執行有期徒刑壹年捌月。如附表一編
號2、3所示之公印文肆枚、附表二所示之行動電話柒支（含SIM
卡）均沒。
丙○○共同行使偽造公文書，足以生損害於公眾及他人，處有期
徒刑壹年貳月。緩刑參年。並向公庫支付新臺幣拾萬元。附表一
編號3所示之公印文貳枚、附表二所示之行動電話柒支（含SIM卡
）均沒收。
    事  實
一、丁○○與真實姓名年籍不詳綽號「阿強」、「阿吉」、「肉
    丸」等成年男子組成詐騙集團，共同基於意圖為自己不法所
    有及行使偽造公文書之犯意聯絡，先後為下列犯罪行為：(一)
    「阿強」、「阿吉」所屬之詐騙集團成員於民國97年3月11
    日上午9時許，假冒臺灣臺北地方法院檢察署賴正聲主任檢
    察官，撥打電話予甲○○，向甲○○佯稱因其遭詐騙集團冒
    用身分領老人年金。並以甲○○在華南商業銀行有可疑資金
    ，可能與詐騙集團掛勾，要其提領現金新台幣（下同）300
    萬元交地檢署監管，若清查後沒問題，該筆款項會於48 小
    時後歸還。並約定於同日11時30分，在臺北市○○區○○路
    3段154號前，交款予一位「魏恆德」書記官，致甲○○陷入
    錯誤，遂至臺北市○○區○○路3段145號之華南商業銀行，
    提領現金300萬元，並依約至上址等候。「阿強」、「阿吉
    」等人見甲○○已上當，遂指示「肉丸」駕車搭載丁○○至
    上址赴約，由丁○○向甲○○佯稱係書記官「魏恆德」，並
    交付丁○○事先至附近便利超商接收，由「阿強」、「阿吉
    」於不詳時地負責偽造，其上蓋有偽造「法務部行政執行署
    臺北執行處凍結管收命令印」、「檢察執行處印」印文、署
    名「主任檢察官賴正聲」之偽造「台北地方法院地檢署監管
    科」公文書1張予甲○○以供憑信，甲○○乃當場交付300萬
    元予丁○○，足以生損害於法務部行政執行署對於公文管理
    之正確性及主任檢察官賴正聲、甲○○。事後丁○○分得6
    萬元，均已花費用罄。(二)丁○○與「阿吉」、「阿強」、戊○○、己○○等人共同基於意圖為自己不法之所有及行使偽
    造文書之犯意聯絡，由「阿強」、「阿吉」所屬詐騙集團之
    成年女子，於97年3月13日14時許，撥打電話予乙○○○，
    佯詢乙○○○是否認識一位要幫乙○○○代辦老人年金自稱
    為「林文德」之人，並以「林文德」可能是詐騙集團要詐騙
    ，要將本件轉給派出所處理。旋有一位自稱為派出所主任「
    陳國俊」之成年男子，撥打電話向乙○○○佯稱銀行裡有詐
    騙集團，要介紹檢察官給乙○○○認識云云，再由自稱為臺
    灣臺北地方法院檢察署主任檢察官賴正聲之人，撥打電話向
    乙○○○佯稱要代為保管金錢，要乙○○○前往萬泰銀行將
    2萬美金領出，再將錢帶至臺灣臺北地方法院2樓，因乙○○○表示已超過下午3點，恐銀行可能已經關門，該名男子遂
    做罷而結束通話。然該名男子於翌日（14日）9時30分許，
    再撥打電話予乙○○○，要求乙○○○至臺北市○○○路、
    延吉街口之之萬泰商業銀行領款，領款完後在隔壁棟建築物
    等候，屆時會有書記官配戴牌子來取款，致乙○○○陷入錯
    誤，依約至上址取款並等候，而「阿強」、「阿吉」等人見
    乙○○○已受騙，遂指示「肉丸」駕駛自用小客車，搭載丁○○、戊○○、己○○於同日10時許，前往上址，由丁○○
    向乙○○○佯稱係書記官「魏恆德」，並交付己○○事先至
    附近便利超商接收，由「阿強」、「阿吉」於不詳時地負責
    偽造，其上蓋有偽造「法務部行政執行署臺北執行處凍結管
    收命令印」、「檢察執行處印」印文、署名「主任檢察官林
    錦村」之偽造「台北地方法院地檢署監管科」公文書1張予
    乙○○○以供憑信，己○○與戊○○則在旁把風，乙○○○
    遂當場交付2萬美金予丁○○，足以生損害於法務部行政執
    行署對於公文管理之正確性，以及主任檢察官林錦村、乙○○○等人。而渠等得手後，將美金換成新台幣，丁○○分得
    2萬元，戊○○分得7千元，己○○分得1萬5千元，並均花費
    用罄。(三)丁○○、戊○○、己○○與「阿強」、「阿吉」等
    人食髓知味，再與丙○○共同基於意圖為自己不法之所有及
    偽造公文書之犯意聯絡，由該集團之不詳之人於97年3月17
    日11時許，再向乙○○○佯稱其臺灣銀行帳戶也有問題，行
    員裡面也有詐騙集團，要乙○○○前去提領150萬元交給對
    方保管云云，並與乙○○○相約在臺北市○○○路○段200
    號對面取款。但乙○○○已識破對方為詐騙集團，並報警處
    理，遂依警方指示，假裝應允，並依對方指示至臺北市○○
    路○段12巷口等候付款，而「阿強」、「阿吉」等人，誤認
    乙○○○已經受騙，乃指示丙○○駕駛渠所有車牌號碼為
    3E-8591號自用小客車，搭載丁○○、戊○○、己○○等人
    前往上址，戊○○、己○○在旁把風，丁○○持丙○○事先
    至附近便利超商接收，由「阿強」、「阿吉」於不詳時地負
    責偽造，其上蓋有偽造「法務部行政執行署臺北執行處凍結
    管收命令印」、「檢察執行處印」印文、署名「主任檢察官
    林錦村」之偽造「台北地方法院地檢署監管科」公文書1張
    ，準備向乙○○○取款之際，渠4人遭現場埋伏員警當場逮
    捕而未及行使，並扣得如附表一編號3之偽造公文書1張，如
    附表二所示，其等所有供前述詐欺聯絡所用之行動電話7支
    。
二、案經被害人甲○○、乙○○○告訴，臺北市政府警察局文山
    第一分局報告臺灣臺北地方法院檢察署檢察官偵查起訴。
    理  由
一、證據能力之判斷：
(一)、按被告以外之人於審判外之言詞或書面陳述，除法律有規定
    者外，不得作為證據，刑事訴訟法第159條第1項固有明文；
    惟被告以外之人於審判外之陳述，雖不符同法第159條之1至
    之4規定，而經當事人於審判程序同意作為證據，法院審酌
    該言詞陳述或書面陳述作成時之情況，認為適當者，亦得為
    證據。又當事人、代理人或辯護人於法院調查證據時，知有
    第159條第1項不得為證據之情形，而未於言詞辯論終結前聲
    明異議者，視為有前項之同意，同法第159條之5亦定有明文
    。本件公訴人、被告及辯護人於本院準備程序及審判程序中
    ，對於本案相關證人即被害人甲○○、乙○○○等人警詢及
    偵查中之證言之證據能力，均表示沒有爭執，且迄於言詞辯
    論終結前亦未聲明異議。本院審酌本案相關證人之證言及相
    關證據資料作成時之情況，核無違法取證或其他瑕疵，認為
    以之作為證據為適當，前述相關證人之證言及證據資料，自
    得做為證據。
(二)、再查，本件資以認定被告等人犯罪之相關非供述證據（詳見
    後述），均無違反法定程式而取得之情形，依刑事訴訟法第
    158條之4反面規定，自有證據能力。
二、訊之被告等人，雖坦承詐騙甲○○、乙○○○之事實，但否
    認有公訴人所稱之行使偽造公文書、偽造公文書等犯行。被
    告丁○○辯稱：並未參與偽造公文書、行使偽造公文書之行
    為云云。被告戊○○辯稱：由上面打電話來叫我們做什麼，
    我們就做什麼，與其他共同被告並不認識，也無經常性往來
    ，對於偽造、行使公文書部分是完全不知情云云。被告己○○辯稱：原先不知道是什麼事，到當天才知道是做什麼事情
    云云。被告丙○○則辯稱：只是到便利上店拿傳真的東西，
    但不知道拿是什麼東西，只負責開車，不知道其他人的分工
    云云。
三、經查，被告丁○○、戊○○、己○○、丙○○對詐騙被害人
    甲○○、米謝清純等人之事實，業據被告等人於本院調查、
    審理時均坦承不諱，核與證人即被害人甲○○、米謝清純等
    人於警詢所證述之內容相符，並有如附表一編號1至3所示之
    偽造公文書計3份、萬泰商業銀行外匯定期存款利息轉帳支
    出傳票、車牌號碼3E-859 1號自用小客車車籍資料等可資佐
    證，堪信被告等前揭自白與事實相符。
四、被告丁○○、戊○○、己○○、丙○○等人雖否認有行使為
    造公文書、偽造公文書之犯行，但查：
(一)、被害人被告丁○○詐騙被害人甲○○時，負責監看並事前先
    到便利超商接收接收「阿強」、「阿吉」所傳送，其上蓋有
    偽造「法務部行政執行署臺北執行處凍結管收命令印」、「
    檢察執行處印」印文，如附表一編號1之偽造「台北地方法
    院地檢署監管科」公文書1張予甲○○以供憑信，並佯稱自
    己係書記官「魏恆德」。被告丁○○、戊○○、己○○等人
    97年3月14日第一次詐騙被害人米謝清純時，係由己○○先
    至附近便利超商接收「阿強」、「阿吉」於不詳時地負責偽
    造，其上蓋有偽造「法務部行政執行署臺北執行處凍結管收
    命令印」、「檢察執行處印」印文，如附表一編號2之偽造
    「台北地方法院地檢署監管科」公文書。再由丁○○向乙○○○佯稱係書記官「魏恆德」，並交付己○○所接收之上揭
    公文書1張予乙○○○以供憑信，己○○與戊○○則在旁把
    風，乙○○○遂當場交付2萬美金予丁○○。被告丁○○、
    戊○○、己○○、丙○○等人，於97年3月17日第二次擬詐
    騙被害人米謝清純，被告丙○○除負責開車，並事先至附近
    便利超商接收，由「阿強」、「阿吉」於不詳時地負責偽造
    ，其上蓋有偽造「法務部行政執行署臺北執行處凍結管收命
    令印」、「檢察執行處印」印文，如附表一編號3之偽造公
    文書，由被告戊○○、己○○在旁把風，丁○○則持丙○○
    所交付之前揭公文書，擬向乙○○○取款未得逞等事實，既
    為被告被告丁○○、戊○○、己○○、丙○○等人所自認，
    並據證人即被害人甲○○、米謝純青證述詳細。衡諸常情，
    一般人於接收他人之傳真，自應會對傳真之形式、大概內容
    觀看，以確認是否接收正確之傳真，更何況本案係在便利商
    店所接收之傳真，為免錯誤，更應詳細確認。本案至便利商
    店前述偽造公文書之被告丁○○、己○○、丙○○等人，於
    接受偽造公文書之時，依其等之年紀、智識程度，自不可能
    未對接受之偽造公文書有所確認、瀏覽，加上其等當時知悉
    要詐騙他人之客觀情境，其等辯不知道是偽造公文書云云，
    顯違常理。
(二)、又被告等人，對參與詐騙行為彼此間之角色分工，何人負責
    假扮書記官、何人接受傳真之偽造公文書、何人負責跟監、
    何人負責把風均情結，均於警詢、偵查中供述詳細。如其等
    對整個犯罪計畫無了解，對自己應扮演之分工角色，事先不
    知悉，如何參與詐騙之進行。又被告等人雖自稱互不孰識，
    但均事前接獲詐騙集團的電話指示，就事實欄一(二)第一次詐
    騙被害人米謝清純時，被告丁○○、戊○○、己○○當天早
    上即事先在桃園大園集合，再同搭一部車到臺北，由己○○
    接收傳送之偽造公文書、並進而行騙，期間被告等人自有長
    時間之相處。甚至97年3月17日第二次詐騙被害人米謝清純
    之前一天晚間10時許，被告等4人即預先集合，並先在板橋
    附近飯店同住一晚，4人並同住一個房間之事實，亦據共同
    被告丙○○以證人身分證述詳細（詳本院卷第118頁背面）
    。被告等人既事先接獲詐騙集團之指示參與詐騙集團行騙，
    集合後，均同車進行詐騙被害人之諸多行為，甚至前一天晚
    上即先見面並同再同一房間過夜，且於詐騙時各有分工角色
    ，被告等人參與本案詐欺之時，自應對對前述偽造公文書、
    行使偽造公文書之犯行有所知悉，所辯不知道要拿偽造之公
    文書騙被害人云云，顯與常情不符，應係避重就輕之詞，顯
    不足採。綜上，本件事證明確，被告等人之犯行均堪以認定
    ，應依法論科。
五、按刑法上偽造文書罪，係著重於保護公共信用之法益，即使
    該偽造文書所載名義製作人實無其人，而社會上一般人仍有
    誤信其為真正文書之危險，仍難阻卻犯罪之成立，最高法院
    54年台上字第1404號判例意旨可資參照；又刑法第218條第
    1項所謂偽造公印，係屬偽造表示公署，或公務員資格之印
    信而言，最高法院70年度台上字第5764號判決意旨可資參照
    ，該條規範目的亦在保護公務機關之信用性，凡客觀上足以
    使社會上一般人誤信為公務機關之印信者，不論是否確有該
    等公務機關存在，抑公務機關之全銜是否正確而無缺漏，參
    照前開最高法院判例、判決意旨，應認仍構成刑法第218條
    第1項之罪，始符立法目的。本件偽造之「法務部行政執行
    署台北執行處凍結管收命令」、「台北地方法院地檢署監管
    科」固與各該機關之正式全銜相違，且亦無「監管科」等單
    位存在，然依前開說明，此等偽造文書、印章、印文均足使
    社會上一般人誤信其為真正文書、機關之危險，此觀本件被
    害人因而均誤信業遭犯罪偵查機關偵辦而交付財物益明，是
    上開偽造文書、印文，自應論以偽造公文書、偽造公印文。
    被告等人參與詐騙集團行騙，對負責偽造本案之公文書、以
    電話詐騙被害人、假冒法院人員、向被害人提示偽造之公文
    書、收錢、開車、把風、將錢轉交給其他成員等行為，均各
    有分工以完成整個詐騙行為，其等對詐騙過程，如前述既有
    知悉，並參與部分行為，自應對包括偽造公文書、行使偽造
    公文書之犯行，共同負責。故核被告丁○○就事實欄一(一)、
    (二)部分，被告戊○○、己○○等人就事實欄一(二)部分，均係
    犯刑法第339條第1項詐欺取財罪、第216條、第211條行使偽
    造公文書罪。就事實欄一(三)部分，被告丁○○、戊○○、己○○、丙○○等人所為，則均係犯刑法第339條第3項、第1
    項之詐欺未遂罪、第211條偽造公文書罪。被告丁○○就前
    述事實欄一(一)部分犯行，與真實姓名、年籍不詳綽號「阿強
    」、「阿吉」、「肉丸」等成年人有犯意聯絡及行為分擔，
    均為共同正犯。被告丁○○、戊○○、己○○就事實欄一、
    (二)部分犯行，彼此間及與綽號「阿強」、「阿吉」、「肉丸
    」等成年人間；就犯罪事實欄一、(三)部分犯行，被告被告丁○○、戊○○、己○○、丙○○與綽號「阿強」、「阿吉」
    等人間；均有犯意聯絡及行為分擔，均為共同正犯。被告等
    人以行使偽造公文書、偽造公文書之方式詐欺取財既遂、未
    遂觸犯數罪名，為想像競合犯，應從一重之行使偽造公文書
    罪、偽造公文書罪處斷。被告丁○○、戊○○、己○○等人
    如前述所示之行使偽造公文書、偽造公文書之犯行，均犯意
    各別、罪名有異、均應分論併罰。
六、爰審酌被告丁○○曾有過失傷害之前科，經法院判處拘役30
    日之刑；其餘被告均無犯罪前科紀錄，有臺灣高等法院被告
    前案紀錄表在卷可稽。被告等人均年輕力富，有各項就業或
    就業準備之有利條件，為貪圖輕易獲得金錢，利用被害人法
    律知識不足，易於相信偵查、司法機關之心理弱點而為本件
    犯行，嚴重傷害人民對偵查、司法機關之信賴，被害人甲○○之畢生積蓄因而遭詐欺殆盡，被害人米謝清純亦損失約60
    幾萬元，雖其等分得之金額僅數千元至數萬元不等，且事實
    欄一(三)部分，因被害人事先報警而未遂，但其犯罪之危害甚
    高。事後雖坦承部分犯行，並與被害人甲○○、米謝清純協
    調願意賠償部分損失，但因與被害人甲○○對賠償金額無法
    達成協議，被害人米謝清純事後出國無法協調等，迄未賠償
    被害人之損失。被告等就前揭犯行，於整個詐騙集團之分工
    地位、犯後態度，公訴人、被告、辯護人對科刑範圍之意見
    等一切情狀，分別量處如主文所示之刑，並各定其應執行之
    刑。至被告丙○○前未曾因故意犯罪受有期徒刑以上刑之宣
    告，素行尚佳。因被害人米謝清純事後出國，被告丙○○未
    能協調賠償事宜，有被告丙○○致被害人之道歉函及退回信
    封等影本可稽。且其雖未參與詐騙被害人甲○○，但仍參與
    被害人甲○○之損害賠償協商，尚具悔意。被告丙○○目前
    有正當職業，家庭結構正常，並甫有新生兒出世，有其全戶
    戶籍謄本、勞工保險卡等影本在卷可參（本院卷第48、49、
    126、127頁）。是本院認依其經濟情況及於本案中分文未得
    情形，命被告向公庫支付10萬元已與被告之犯行相當。並認
    其經本件偵審程序及科刑教訓，自當知所警惕。且依其家庭
    、職業狀況，因認原審所宣告之刑，以暫不執行為適當，爰
    併諭知緩刑3年，並命被告向公庫支付10萬元，以勵自新。
七、如附表一編號1、2、3所示之偽造公文書，業經被告等人向
    各被害人行使提出而不復為被告所有，固無從宣告沒收。然
    如前述偽造公文書上之偽造公印文，仍應依刑法第219條規
    定沒收。另扣案之行動電話7支，係被告等所有，供作詐騙
    所用之物，業據被告等供述詳細，依刑法第38條第1項第2款
    、第3款規定沒收之。
據上論斷，應依刑事訴訟法第299條第1項前段，刑法第28條、第
216條、第211條、第339條第1項、第25條、第55條前段、第51條
第5款、第74條第1項第1款、第4項第4款、第219條、第38條第1
項第2款、第3款，刑法施行法第1條之1第1項、第2項前段，判決
如主文。
本案經檢察官羅月君到庭執行職務
中    華    民    國    98    年    5     月    11    日
                  刑事第十四庭審判長法  官  蔡坤湖
                                    法  官  李家慧
                                    法  官  陳琪媛
上正本證明與原本無異。
如不服本判決應於收受送達後10日內向本院提出上訴書狀，並應
敘述具體理由；其未敘述上訴理由者，應於上訴期間屆滿後20日
內向本院補提理由書（均須按他造當事人之人數附繕本）「切勿
逕送上級法院」。告訴人或被害人如對於本判決不服者，應具備
理由請求檢察官上訴，其上訴期間之計算係以檢察官收受判決正
本之日期為準。
                                    書記官  周小玲
中    華    民    國    98    年    5     月    18    日
附錄本件論罪科刑法條：
中華民國刑法第158條
（僭行公務員職權罪）
冒充公務員而行使其職權者，處 3 年以下有期徒刑、拘役或 5
百元以下罰金。
冒充外國公務員而行使其職權者，亦同。
中華民國刑法第211條
（偽造變造公文書罪）
偽造、變造公文書，足以生損害於公眾或他人者，處 1 年以上 7
年以下有期徒刑。
中華民國刑法第212條
（偽造變造特種文書罪）
偽造、變造護照、旅券、免許證、特許證及關於品行、能力服務
或其他相類之證書、介紹書，足以生損害於公眾或他人者，處1
年以下有期徒刑、拘役或3百元以下罰金。
中華民國刑法第216條
（行使偽造變造或登載不實之文書罪）
行使第 210 條至第 215 條之文書者，依偽造、變造文書或登載
不實事項或使登載不實事項之規定處斷。
中華民國刑法第339條
（普通詐欺罪）
意圖為自己或第三人不法之所有，以詐術使人將本人或第三人之
物交付者，處5年以下有期徒刑、拘役或科或併科1千元以下罰金
。
以前項方法得財產上不法之利益或使第三人得之者，亦同。
前二項之未遂犯罰之。
附表一：偽造公文書及偽造公印文明細
┌──┬──────────┬──────────┬─────┐
│編號│偽造公文書          │偽造印文、公印文    │附卷頁數  │
├──┼──────────┼──────────┼─────┤
│1   │臺北地檢署監管科公文│「法務部行政執行署臺│偵察卷第  │
│    │一張（被害人：甲○○│北執行處凍結管收命令│13頁      │
│    │）                  │印」、「檢察執行處印│          │
│    │                    │」公印文各一枚      │          │
│    │                    │                    │          │
├──┼──────────┼──────────┼─────┤
│2   │臺北地檢署監管科公文│「法務部行政執行署臺│偵察卷第  │
│    │一張（被害人：米謝清│北執行處凍結管收命令│87頁      │
│    │純）                │印」、「檢察執行處印│          │
│    │                    │」公印文各一枚      │          │
│    │                    │                    │          │
├──┼──────────┼──────────┼─────┤
│3   │臺北地檢署監管科公文│「法務部行政執行署臺│偵察卷第  │
│    │一張（被害人：米謝清│北執行處凍結管收命令│88頁      │
│    │純）                │印」、「檢察執行處印│          │
│    │                    │」公印文各一枚      │          │
│    │                    │                    │          │
├──┼──────────┼──────────┼─────┤
附表二：行動電話
┌──┬──────────┬──────────┬─────┐
│編號│手機號碼、廠牌      │所有人              │目錄表頁次│
├──┼──────────┼──────────┼─────┤
│1   │0000000000號        │丁○○              │偵卷第67頁│
│    │NOKIA               │                    │          │
├──┼──────────┼──────────┼─────┤
│2   │0000000000號        │丁○○              │偵卷第67頁│
│    │NOKIA               │                    │          │
├──┼──────────┼──────────┼─────┤
│3   │0000000000號        │戊○○              │偵卷第73頁│
│    │NOKIA               │                    │          │
├──┼──────────┼──────────┼─────┤
│4   │0000000000號        │戊○○              │偵卷第73頁│
│    │SAMSUNG             │                    │          │
├──┼──────────┼──────────┼─────┤
│5   │0000000000號        │己○○              │偵卷第79頁│
│    │NOKIA               │                    │          │
├──┼──────────┼──────────┼─────┤
│6   │0000000000號        │己○○              │偵卷第79頁│
│    │SONY ERICSSON       │                    │          │
├──┼──────────┼──────────┼─────┤
│7   │0000000000號        │丙○○              │偵卷第85頁│
│    │MOTOROLA            │                    │          │
├──┼──────────┼──────────┼─────┤


司法院資訊處製作；財團法人民間司法改革基金會備份。
